# 有没有明确的法律原文对银行承兑汇票套现的规定

提问人：ZZSKY2010 时间：2010-07-14 16:21:52
企业A急需使用资金，A就通过开立银行承兑汇票套现，该行为对套现企业A来说是否合法、合理?有没有明确的法律原文对该行为做出明确规定禁止套现?票据法中对该行为有没有规定？套现企业A在银行承兑汇票到期时能够偿还，请说明法律原文条例，谢谢

回答人：chenyiwei
回复 楼主 ZZSKY2010 的帖子可以查阅《支付结算办法》的有关规定。这个办法中有很多对《票据法》中的原则性规定细化的操作规定，值得关注。
第二百零七条 单位和个人办理支付结算，不准签发没有资金保证的票据或远期支票，套取银行信用；不准签发、取得和转让没有真实交易和债权债务的票据；套取银行和他人资金；不准无理拒绝付款，任意占用他人资金；不准违反规定开立和使用帐户。